# 房地产企业预售期间如何根据企业会计准则处理土地增值税？

提问人：wufaxian 时间：2020-03-30 08:05:21
预售阶段：预缴增值税房地产开发企业采取预售款方式销售自行开发的房地产项目，应在收到预收款时按照3%的预征率向不动产所在地主管税务机关预缴增值税。应预缴税款=预收款/(1+适用税率)3%预缴土地增值税根据《中华人民共和国土地增值税暂行条例实施细则》关于“纳税人在项目全部竣工结算前转让房地产取得的收入，由于涉及成本确定或其他原因，而无法据以计算土地增值税的，可以预征土地增值税，待该项目全部竣工、办理结算后再进行清算，多退少补。”预缴土地增值税=预售款（不含增值税）预征率。深圳市非普通住宅土地增值税预征率为3%正式缴纳时：土地增值税税应税收入=收入-增值税销项税额
增值额=土地增值税税应税收入-扣除项目合计
最后根据毛利率按照不同相应税率计算土地增值税。受篇幅所限不在此赘述。
——————以上是交税的相关规定。可是根据企业会计准则，如何计量和记录已经预售房屋的土地增值税？在预售阶段，房屋的开发成本只有预计值（因为还没有完全竣工验收）。但是根据责权发生制，房屋还没有确认收入？
但是房屋预售合同已经签署。

回答人：chenyiwei
已预售的房屋就其预收款项预交的土地增值税可确认为一项资产（其他流动资产），到实现销售时，一方面将预交的土地增值税转入税金及附加，另一方面根据已售房产的毛利率等增值情况谨慎、合理地估计日后土地增值税清算时需就已售房产补缴的增值税额，确认为其他流动/非流动负债并调整税金及附加，以体现权责发生制要求。。

提问人：wufaxian 时间：2020-03-31 08:05:21
谢谢陈老师回复。
“已预售的房屋就其预收款项预交的土地增值税可确认为一项资产（其他流动资产）”———言下之意，在预售阶段，根据企业会计准则，不确认土地增值税，不认为土地增值税是该阶段的纳税义务？按照企业会计准则，直到房屋销售可以确认为收入的时候，才承认土地增值税的纳税义务？判断土地增值税是预付还是应付，只要盯住收入确认时点就可以了？

回答人：chenyiwei
税法规定的预交也是纳税义务的一种，确认预交义务时：借：其他流动资产——预交税款，贷：应交税费。